臺灣高雄地方法院刑事判決　　　　　　　100年度易字第333號
公　訴　人　臺灣高雄地方法院檢察署檢察官
被　　　告　葉柏宏
上列被告因竊盜案件，經檢察官提起公訴（100 年度偵字第4528
號），本院判決如下：
    主  文
葉柏宏犯如附表所示之罪，均累犯，各處如附表所示之宣告刑。
應執行有期徒刑參年陸月。
    事  實
一、葉柏宏前因竊盜、贓物等案件，經臺灣桃園地方法院判處應
    執行有期徒刑9 月確定，於民國98年9 月21日縮刑期滿執行
    完畢。詎猶不知悔改，意圖為自己不法之所有，基於竊盜犯
    意，分別於附表所示之時間、地點，以附表所示之竊盜方法
    ，竊得如附表所示之物。嗣於如附表編號9 所示，即100 年
    2 月1 日16時25分許，葉柏宏騎乘附表編號4 之機車，前至
    高雄市○○區○○街77號嚴洪鳳美住處內行竊時，為嚴洪鳳
    美發現而報警，經警當場查獲，並扣得黃金項鍊1 條、黃金
    字架1 只、銀色耳飾3 組、顏振添健保卡1 張、許羽容身分
    證1 張、車牌號碼NB2-073 號重機車及鑰匙3 支等物。葉柏
    宏於尚未被有偵查權限之該管機關發覺附表編號1 至8 竊盜
    犯行前，即主動告知員警其另有附表編號1 至8 竊盜犯行而
    接受裁判。
二、案經許羽榕、林秀英、許靖、陳國龍、莊文貴、魏秀芳訴
    由高雄市政府警察局鳳山分局報請臺灣高雄地方法院檢察署
    檢察官偵查起訴。
    理  由
一、本件被告葉柏宏所犯普通及加重竊盜罪係死刑、無期徒刑、
    最輕本刑為3 年以上有期徒刑以外之罪，其於審理程序中就
    被訴事實為有罪之陳述，經告知簡式審判程序之旨，並聽取
    公訴人、被告之意見後，認為適宜進行簡式審判程序，經本
    院改依簡式審判程序審理。又簡式審判程序之證據調查，依
    刑事訴訟法第273 條之2 規定，不受同法第159 條第1 項審
    判外陳述排除之限制，且被告對於卷內之各項證據，亦不爭
    執證據能力，故卷內所列之各項證據，自得作為證據，先予
    敘明。
二、前揭事實，業據被告葉柏宏坦承不諱，核與證人即被害人許
    羽榕、林秀英、許靖、林永祥、吳龍田、陳國龍、莊文貴
    、魏秀芳、嚴洪鳳美於警詢時證述（偵卷第15至25頁）之情
    節相符，並有高雄市政府警察局鳳山分局搜索扣押筆錄、扣
    押物品目錄表1 份、現場照片1 份、贓物認領保管單3 紙（
    偵卷第32至36頁、第26至28頁）附卷可稽，足認被告之自白
    與事實相符，堪予採信。本件事證明確，被告上開犯行，均
    堪認定，應依法論科。又證人即承辦員警楊馥菖於審理時證
    稱：本件竊盜案件是我承辦。查獲被告時，除了附表編號9
    即報案的嚴洪鳳美竊盜案件外，其餘竊盜犯行，我們並不知
    道，是被告主動供出的。又我們據報到達現場時，發現被告
    卡在窗簷上，在等待消防人員前來救援期間，我詢問被告如
    何到案發現場，被告主動告知是騎乘附表編號4 機車來案發
    地點，當時我們並不知道被告騎乘失竊車輛，亦不知被告有
    附表編號4 竊盜犯行，是被告告訴我們他騎乘偷的機車來到
    現場，經我們查詢後，證實是贓車。再者，經被告主動供出
    附表1 至8 竊盜犯行後，我們有依被告所述循線查證，有幾
    件被害人並沒有報案，後來我們去查證時，也有向我們證實
    確實有被偷（審卷第27、28頁）等語。據此，被告就附表編
    號1 至8 竊盜犯行，係於有權偵查犯罪之機關不知犯罪事實
    前，即主動向員警坦認；是被告對於未發覺之罪自首而願接
    受裁判，該部分即附表編號1 至8 犯行符合自首規定。
三、被告葉柏宏於附表編號1  至8 行為後，刑法第321  條已於
    100 年1 月26日修正公布，修正後同法第321 條規定之法定
    本刑為6 月以上、5 年以下有期徒刑，得併科新臺幣10萬元
    以下罰金，與修正前規定處6 月以上、5 年以下有期徒刑比
    較，以修正前即行為時之規定有利於被告葉柏宏，是應適用
    行為時之刑法規定論處。核被告葉柏宏所為，附表編號1 、
    4 均係犯刑法第320 條第1 項普通竊盜罪；附表編號2  、3
    、5 至8 均係犯（修正前）刑法第321 條第1 項第2 款之逾
    越門扇加重竊盜罪；附表編號9  係犯（修正後）刑法第321
    條第1  項第1 款侵入住宅加重竊盜罪。被告所犯附表編號1
    至9， 計9 次竊盜犯行，犯意各別，行為互殊，應予分論併
    罰。又被告有事實欄所載之前案紀錄，於98年9 月21日執行
    完畢，有臺灣高等法院被告前案紀錄表1 份在卷可按，其於
    有期徒刑執行完畢，5 年內故意再犯本件有期徒刑以上之罪
    ，依刑法第47條第1 項規定，為累犯，並加重其刑。被告在
    有權偵查犯罪之機關不知附表編號1 至8 犯罪事實前，主動
    向員警坦承該部分犯行，已如前述，是被告對於未發覺之罪
    自首而願接受裁判，應依刑法第62條前段規定，減輕其刑，
    並依法先加後減之。爰審酌被告正值壯年，不思以正途賺取
    財物，貪圖不法利益，而為前開竊盜犯行，並除附表編號1
    、4 外，均係侵入住宅方式行竊，嚴重危害個人居家安全，
    犯後坦承犯行，態度尚佳，及其所竊取之財物價值、對被害
    人造成之損害等一切情狀，分別量處如主文所示之刑，並定
    應執行刑，以資儆懲。
四、至公訴意旨以：被告葉柏宏多次竊盜犯行，顯有犯罪習慣，
    且以侵入住宅方式行竊，對社會秩序、民眾權益有重大危害
    ，實有必要矯治其惡習、性格，為使其學習一技之長，並培
    育正確之謀生觀念，俾其能於將來其滿重返社會時，不再重
    蹈覆轍以獲新生，請依竊盜犯贓物犯保安處分條例，令被告
    於刑之執行前入勞動場所強制工作以資矯正等語。按保安處
    分中之強制工作，旨在對嚴重職業性犯罪及欠缺正確工作觀
    念或無正常工作因而犯罪者，強制其從事勞動，學習一技之
    長及正確之謀生觀念，使其日後重返社會，能適應社會生活
    。故決定是否令入勞動處所強制工作時，應予考量行為人所
    為行為之嚴重性、行為人所表現之危險性及對於行為人未來
    行為之期待性等事項，以符宣告強制工作之目的（最高法院
    94年度台上字第6519號判決意旨參照）。查，被告雖曾於95
    年1 次竊盜（拘役20日）、96年1 次贓物（減為拘役15日）
    、1 次竊盜（減為有期徒刑1 月）、97年2 次竊盜、1 次贓
    物（應執行有期徒刑9 月），有臺灣高等法院被告前案紀錄
    表1 份可考；是依被告之素行，其犯罪頻率尚非甚繁，難遽
    以推認其有犯罪習慣或欠缺正確工作觀念而犯罪。又本件竊
    盜犯行所竊之物，價值亦屬非鉅，堪認被告犯罪之嚴重性及
    危險性均屬有限，而僅係貪圖小利始為竊盜行為。另被告陳
    稱：我是臨時工，在高屏大橋下的派遣公司，一星期約工作
    3 、4  天、每天新臺幣（下同）1000元，每月約收入18000
    元等語，是被告亦非因無正常工作而犯罪者。此外，本院認
    量處前開刑期，已足懲處被告前揭竊盜犯行，並得警惕其日
    後不再重蹈覆轍。是綜合考量上情，爰不併為強制工作之宣
    告，併此敘明。
據上論斷，應依刑事訴訟法第273 條之1 第1 項、第299 條第1
項前段，刑法第2 條第1 項前段、第320 條第1 項、第321 條第
1 項第1 款、（修正前）第321 條第1 項第2 款、第47條第1 項
、第51條第5 款、第62條前段，刑法施行法第1 條之1 ，判決如
主文。
本案經檢察官鄭珮琪到庭執行職務。
中    華    民    國    100    年    3    月    17    日
                  刑事第十六庭  法  官  洪榮家
以上正本證明與原本無異。
如不服本判決應於收受送達後10日內向本院提出上訴書狀，並應
敘述具體理由；如未敘述上訴理由者，應於上訴期間屆滿後20日
內向本院補提理由書（均須按他造當事人之人數附繕本）「切勿
逕送上級法院」。
中    華    民    國   100    年    3     月    17    日
                                書記官  陳鈺甯
附表：
┌──┬─────┬─────┬─────┬────┬──────┬──────┐
│編號│   時間   │  地點    │ 竊盜方法 │ 被害人 │竊得物品    │所犯罪名暨宣│
│    │          │          │          │        │            │告刑        │
├──┼─────┼─────┼─────┼────┼──────┼──────┤
│ 1  │99年3月4日│高雄市鳳山│徒手竊取  │許羽容  │皮包1 只（內│犯竊盜罪，累│
│    │10時許    │區○○路42│          │        │有身分證、健│犯，處有期徒│
│    │          │6號（大都 │          │        │保卡、郵局金│刑參月。    │
│    │          │會網咖）  │          │        │融卡各1 張、│            │
│    │          │          │          │        │白包OKWAP 手│            │
│    │          │          │          │        │機1 支、現金│            │
│    │          │          │          │        │300元）     │            │
├──┼─────┼─────┼─────┼────┼──────┼──────┤
│ 2  │99年8月20 │高雄市鳳山│破壞紗門，│林秀英  │勞力士錶1 只│犯踰越門扇竊│
│    │日10時許  │區○○街17│打開門鎖入│        │（價值21萬元│盜罪，累犯，│
│    │          │號        │內徒手竊取│        │）          │處有期徒刑柒│
│    │          │          │          │        │            │月。        │
├──┼─────┼─────┼─────┼────┼──────┼──────┤
│ 3  │99年9月7日│高雄市鳳山│破壞紗門，│許靖  │BENQ筆記型電│犯踰越門扇竊│
│    │11時許    │區○○路1 │打開門鎖入│        │腦1 台、黑色│盜罪，累犯，│
│    │          │段31巷91號│內徒手竊取│        │康柏筆記型電│處有期徒刑柒│
│    │          │          │          │        │腦1 台、現金│月。        │
│    │          │          │          │        │2000元      │            │
├──┼─────┼─────┼─────┼────┼──────┼──────┤
│ 4  │99年11月6 │高雄市三民│見鑰匙未拔│林永祥  │車牌號碼NB2-│犯竊盜罪，累│
│    │日14時59分│區○○○路│而騎走    │        │073號重機車 │犯，處有期徒│
│    │許        │90巷15號前│          │        │            │刑參月。    │
├──┼─────┼─────┼─────┼────┼──────┼──────┤
│ 5  │99年11月中│高雄市鳳山│破壞紗門，│吳龍田  │現金12000 元│犯踰越門扇竊│
│    │旬某日    │區○○○路│打開門鎖入│        │、美金及港幣│盜罪，累犯，│
│    │          │127巷1號  │內徒手竊取│        │（約新臺幣80│處有期徒刑柒│
│    │          │          │          │        │00元）      │月。        │
├──┼─────┼─────┼─────┼────┼──────┼──────┤
│ 6  │99年11月21│高雄市三民│破壞紗門，│陳國龍  │現金22000元 │犯踰越門扇竊│
│    │日7時許   │區○○路68│打開門鎖入│        │            │盜罪，累犯，│
│    │          │巷30號    │內徒手竊取│        │            │處有期徒刑柒│
│    │          │          │          │        │            │月。        │
├──┼─────┼─────┼─────┼────┼──────┼──────┤
│ 7  │99年12月8 │高雄市鳳山│破壞紗門，│莊文貴  │現金50000元 │犯踰越門扇竊│
│    │日8時20分 │區○○街  │打開門鎖入│        │            │盜罪，累犯，│
│    │許        │65號      │內徒手竊取│        │            │處有期徒刑柒│
│    │          │          │          │        │            │月。        │
├──┼─────┼─────┼─────┼────┼──────┼──────┤
│ 8  │99年12月9 │高雄市鳳山│破壞紗門，│魏秀芳  │現金6000元  │犯踰越門扇竊│
│    │日14時許  │區○○路  │打開門鎖入│        │            │盜罪，累犯，│
│    │          │220巷25號 │內徒手竊取│        │            │處有期徒刑柒│
│    │          │          │          │        │            │月。        │
├──┼─────┼─────┼─────┼────┼──────┼──────┤
│ 9  │100年2月1 │高雄市鳳山│徒手開門進│嚴洪鳳美│黃金項鍊1 條│犯侵入住宅竊│
│    │日15時25分│區○○街77│入屋內行竊│        │、黃金字架1 │盜罪，累犯，│
│    │許        │號        │          │        │只、銀色耳飾│處有期徒刑玖│
│    │          │          │          │        │3 組、顏振添│月。        │
│    │          │          │          │        │健保卡1張   │            │
└──┴─────┴─────┴─────┴────┴──────┴──────┘
附錄本案論罪科刑法條：
刑法第320條
意圖為自己或第三人不法之所有，而竊取他人之動產者，為竊盜
罪，處5  年以下有期徒刑、拘役或 5 百元以下罰金。
意圖為自己或第三人不法之利益，而竊佔他人之不動產者，依前
項之規定處斷。
前二項之未遂犯罰之。
刑法第321條
犯竊盜罪而有下列情形之一者，處 6 月以上、5 年以下有期徒
刑，得併科新臺幣 10 萬元以下罰金：
一、侵入住宅或有人居住之建築物、船艦或隱匿其內而犯之者。
二、毀越門扇、牆垣或其他安全設備而犯之者。
三、攜帶兇器而犯之者。
四、結夥三人以上而犯之者。
五、乘火災、水災或其他災害之際而犯之者。
六、在車站、埠頭、航空站或其他供水、陸、空公眾運輸之舟、
    車、航空機內而犯之者。
前項之未遂犯罰之。